臺灣苗栗地方法院刑事判決
111年度易字第421號
公  訴  人  臺灣苗栗地方檢察署檢察官
被      告  邱舒偉


選任辯護人  邱懷祖律師
            張婉娟律師
上列被告因毀損等案件，經檢察官提起公訴（111年度偵字第115
8號），本院判決如下：
    主    文
邱舒偉犯如附表主文欄所示之罪，各處如附表主文欄所示之刑。
應執行拘役伍拾伍日。緩刑貳年，並應於本判決確定後陸個月內
向公庫支付新臺幣貳萬元。
    犯罪事實
一、邱舒偉係苗栗縣○○鎮○○路00○0號3樓先發電光股份有限公司
    技術長（嗣已離職），因故不滿該公司總經理王亦倢，竟分
    別為以下犯行：
　㈠基於恐嚇危害安全之犯意，於民國110年11月9日中午12時許
    起至下午1時38分許止間，在上址辦公室內，踢擊王亦倢管
    領之辦公桌抽屜及隔板，致抽屜凹陷、隔板破裂，並朝在場
    之同事蕭兆欣咆哮，及向王亦倢恫稱：「媽個屄，請讓這名
    女員工立刻消失，如果妳沒讓這名女員工消失，就讓妳死得
    很難看」等語，以此加害生命、財產之事，使王亦倢、蕭兆
    欣心生畏懼，致生危害於安全（涉犯毀損及公然侮辱部分，
    業據王亦倢於審理中撤回告訴，詳下述）。
　㈡基於恐嚇危害安全之犯意，於110年11月9日下午2時39分許，
    以LINE通訊軟體致電王亦倢，向王亦倢恫稱：「會讓妳死得
    很難看」等語，以此加害生命之事，使王亦倢心生畏懼，致
    生危害於安全
　㈢基於恐嚇危害安全之犯意，於110年11月11日下午5時8分許，
    在上址辦公室內，向王亦倢恫稱：「肏你媽屄，他媽個屄，
    會讓妳死得很難看」等語，以此加害生命之事，使王亦倢心
    生畏懼，致生危害於安全（涉犯公然侮辱部分，業據王亦倢
    於審理中撤回告訴，詳下述）。
二、案經王亦倢訴由內政部警政署保安警察第二總隊第三大隊第
    一中隊報告臺灣苗栗地方檢察署檢察官偵查起訴。
    理    由
壹、程序部分
一、被告邱舒偉本案所犯刑法第305條之恐嚇危害安全罪，非告
    訴乃論之罪，是告訴人王亦倢於審理中撤回告訴（見本院卷
    第33頁），不生撤回告訴效力，本院仍應依法審判，合先敘
    明。
二、證據能力部分
　㈠被告以外之人於審判外之言詞或書面陳述，除法律有規定者
    外，不得作為證據；被告以外之人於審判外之陳述，雖不符
    刑事訴訟法第159條之1至第159條之4之規定，而經當事人於
    審判程序同意作為證據，法院審酌該言詞陳述或書面陳述作
    成時之情況，認為適當者，亦得為證據，刑事訴訟法第159
    條第1項、第159條之5第1項分別定有明文。查本案所引被告
    以外之人於審判外之供述，經被告及辯護人表示同意作為證
    據（見本院卷第78至79頁），本院審酌該等陳述無證明力明
    顯過低之情事，且依製作時之情況，尚無違法不當之瑕疵，
    認作為證據應屬適當，是得為證據。
　㈡被告所為不利於己之供述，無出於強暴、脅迫、利誘、詐欺
    、疲勞訊問、違法羈押或其他不正之方法，亦非違反法定障
    礙事由經過期間不得訊問或告知義務規定而為，依刑事訴訟
    法第156條第1項、第158條之2規定，應有證據能力。
　㈢本案所引非供述證據，無違反法定程序而取得之情形，依刑
    事訴訟法第158條之4反面規定，得為證據。　　　　
貳、認定犯罪事實所憑證據及其理由
　　訊據被告對上開犯罪事實於審理中坦承不諱（見本院卷第78
    、80、88頁），核與證人即告訴人王亦倢、證人即被害人蕭
    兆欣、證人李御暉於警詢及偵訊中證述之情節均大致相符（
    見臺灣苗栗地方檢察署111年度偵字第1158號卷，下稱偵卷
    ，第19至45、89至90頁），並有監視錄影畫面翻拍及現場照
    片在卷可稽（見偵卷第61至67頁）。足認被告之自白確與事
    實相符，堪可採信。本案事證明確，被告犯行洵堪認定，應
    予依法論科。
參、論罪科刑
一、核被告所為，均係犯刑法第305條之恐嚇危害安全罪。
二、被告如犯罪事實欄㈠所為，同時恐嚇告訴人王亦倢及被害人
    蕭兆欣，係一行為觸犯數恐嚇危害安全之同種想像競合犯，
    應依刑法第55條規定，從一重處斷。
三、被告所犯3次恐嚇危害安全罪間，犯意各別，行為互殊，應
    予分論併罰。
四、爰以行為人之責任為基礎，審酌被告不思以理性方式處理職
    場糾紛，多次恐嚇他人，使告訴人及被害人心生畏懼，情緒
    管理及自我控制能力嚴重不佳，實不足取，兼衡犯罪之動機
    、目的、手段、情節，及於審理中坦承犯行、已與告訴人及
    被害人成立和解之態度，有刑事撤回告訴暨表示意見狀、刑
    事表示意見狀在卷可稽（見本院卷第33至35頁），暨自述碩
    士之智識程度、職科技公司顧問、月薪約新臺幣（下同）10
    萬元之生活狀況，且罹有躁鬱症等精神疾病，與告訴人及被
    害人均請求從輕量刑之意見等一切情狀（見本院卷第33至35
    、51至55、89頁），分別量處如附表主文欄所示之刑，並均
    諭知易科罰金之折算標準，再審酌犯行類型、次數及時間間
    隔等情，定其應執行之刑及諭知易科罰金之折算標準，以示
    懲儆。
五、被告未曾因故意犯罪受有期徒刑以上刑之宣告，有臺灣高等
    法院被告前案紀錄表在卷可稽，本院審酌其因一時失慮致罹
    刑典，於審理中坦承犯行，並與告訴人及被害人成立和解，
    業如前述，足認被告態度良好，確有悔意，信其經此偵審程
    序與科刑之宣告，當知所警惕而無再犯之虞。復參以告訴人
    及被害人均表示：懇請予緩刑之宣告等語（見本院卷第33至
    35頁）。是本院認所宣告之刑以暫不執行為適當，爰依刑法
    第74條第1項第1款規定，宣告緩刑2年，以勵自新。惟為使
    被告深切記取教訓，避免再犯，爰依刑法第74條第2項第4款
    規定，命其應於本判決確定後6個月內向公庫支付2萬元。
六、不另為不受理之諭知
　㈠告訴乃論之罪，告訴人於第一審辯論終結前，得撤回其告訴
    ；告訴經撤回者，應諭知不受理之判決；不受理之判決，得
    不經言詞辯論為之，刑事訴訟法第238條第1項、第303條第3
    款、第307條分別定有明文。
　㈡公訴意旨認被告如犯罪事實欄㈠所示涉犯刑法第354條之毀損
    他人物品罪嫌、同法第309條第1項之公然侮辱罪嫌，及如犯
    罪事實欄㈢所示涉犯刑法第309條第1項之公然侮辱罪嫌部分
    ，依同法第314條及第357條規定，均須告訴乃論。茲告訴人
    於111年9月27日具狀撤回告訴，有刑事撤回告訴暨表示意見
    狀在卷可稽（見本院卷第33頁），依上開規定，本應諭知不
    受理之判決，惟此些部分若成立犯罪，與如犯罪事實欄㈠、
    ㈢所示所罪部分之恐嚇危害安全罪間，為一行為觸犯數罪名
    ，具想像競合之裁判上一罪關係，是爰不另為不受理之諭知
    。　　
據上論斷，應依刑事訴訟法第284條之1、第299條第1項前段，判
決如主文。
本案經檢察官簡泰宇提起公訴，檢察官黃棋安到庭執行職務。
中　　華　　民　　國　　111 　年　　11　　月　　8 　　日
                  刑事第二庭    法  官  魏正杰
以上正本證明與原本無異。　　　　　　　　　　　　　　　　如不服本判決應於收受判決後20日內向本院提出上訴書狀，並應敘述具體理由。其未敘述上訴理由者，應於上訴期間屆滿後20日內向本院補提理由書(均須按他造當事人之人數附繕本)「切勿逕送上級法院」。告訴人或被害人如對本判決不服者，應具備理由請求檢察官上訴，其上訴期間之計算係以檢察官收受判決正本之日期為準。　　　　　　　　　　　　　　　　　　　　　　　　　　　　　　　　　　　　      書記官　巫  穎
中　　華　　民　　國　　111 　年　　11　　月　　8 　　日
附錄論罪科刑法條：
中華民國刑法第305條
以加害生命、身體、自由、名譽、財產之事恐嚇他人，致生危害
於安全者，處2年以下有期徒刑、拘役或9千元以下罰金。

附表：
編號 犯罪事實 主文欄 1 如犯罪事實欄㈠ 邱舒偉犯恐嚇危害安全罪，處拘役參拾日，如易科罰金，以新臺幣壹仟元折算壹日。 2 如犯罪事實欄㈡ 邱舒偉犯恐嚇危害安全罪，處拘役拾伍日，如易科罰金，以新臺幣壹仟元折算壹日。 3 如犯罪事實欄㈢ 邱舒偉犯恐嚇危害安全罪，處拘役貳拾日，如易科罰金，以新臺幣壹仟元折算壹日。